臺灣臺南地方法院交通事件裁定　　　100年度交聲字第757號
原處分機關　交通部公路總局嘉義區監理所麻豆監理站
異　議　人　連昱瑋
即受處分人
上列異議人即受處分人因違反道路交通管理處罰條例案件，對於
交通部公路總局嘉義區監理所麻豆監理站中華民國100 年10月13
日所為之裁決處分（處分案號：麻監裁罰第裁75－S00000000 號
），聲明異議，本院裁定如下：
    主    文
原處分撤銷。
連昱瑋汽車駕駛人，駕駛汽車經測試檢定酒精濃度超過規定標準
，因而肇事致人受傷，吊扣小型車普通駕駛執照貳年，並應接受
道路交通安全講習。
    理    由
一、原處分意旨略以：異議人即受處分人連昱璋（下稱異議人）
    於民國100 年4 月30日下午9 時5 分許，駕駛車牌號碼QR－
    1771號自用小客車，行經臺南市山上區南洲里43號前時，經
    臺南市政府警察局交通警察大隊第3 中隊員警測試檢定，酒
    精濃度超過規定標準，為臺南市政府警察局新化分局舉發；
    嗣原處分機關交通部公路總局嘉義區監理所麻豆監理站因認
    異議人酒精濃度超過標準因而肇事致人受傷之違規事實明確
    ，乃依道路交通管理處罰條例（下稱處罰條例）第35條第1
    項第1 款、第24條第1 項第2 款（原裁決書漏未記載第1 項
    第2 款）規定，裁處吊扣駕駛執照24個月，並應參加道路交
    通安全講習。
二、異議意旨略以：異議人家住高雄市，且父親患有腎臟疾病，
    長期洗腎，請求法院念在異議人為初犯，吳榮標雖有受傷，
    惟未住院，且異議人已與吳榮標達成和解，改為裁處吊扣駕
    駛執照1 年，以便異議人時常返家照顧父、母。為此，聲明
    異議，請求撤銷原處分。
三、按汽車駕駛人，駕駛汽車經測試檢定有酒精濃度超過規定標
    準者，處15,000元以上60,000元以下罰鍰，並當場移置保管
    該汽車及吊扣其駕駛執照1 年；因而肇事致人受傷者，並吊
    扣其駕駛執照2 年；致人重傷或死亡者，吊銷其駕駛執照，
    並不得再考領；並應接受道路交通安全講習。此參諸處罰條
    例第35條第1 項第1 款、第24條第1 項第1 款之規定自明。
    再按，汽車駕駛人飲用酒類或其他類似物後其吐氣所含酒精
    濃度超過每公升0.25毫克者，不得駕車，道路交通安全規則
    第114 條第2 款定有明文，可知汽車駕駛人飲用酒類或其他
    類似物後其吐氣所含酒精濃度超過每公升0.25毫克，即屬酒
    精濃度超過規定標準。又按，處罰條例第68條曾於94年12月
    14日修正，原規定：「汽車駕駛人，因違反本條例及道路交
    通安全規則之規定，受吊扣或吊銷駕駛執照處分時，吊扣或
    吊銷其持有各級車類之駕駛執照」，修正後規定：「汽車駕
    駛人，因違反本條例及道路交通安全規則之規定，受吊銷駕
    駛執照處分時，吊銷其持有各級車類之駕駛執照」，將原規
    定之吊扣行為人所持有之各級車類駕駛執照等規定刪除，考
    其修正理由，乃立法委員徐志明等40人認原規定將違規駕駛
    人所持有各級車類之駕駛執照一併吊扣，失之過酷，影響人
    民工作及生活甚鉅，因而提案修正，審查會通過將原條文中
    「吊扣或」三字刪除，嗣修正為如現行條文之規定。準此，
    於94年12月14日處罰條例修正以後，汽車駕駛人，因違反處
    罰條例及道路交通安全規則之規定，受吊扣駕駛執照處分時
    ，自僅得吊扣違規時所駕駛車種之駕駛執照。復按，違反道
    路交通管理事件裁決書（下稱裁決書）處罰主文欄，應依基
    準表記明處罰種類，吊扣駕駛執照處分，應記明應受吊扣之
    駕駛執照或執業登記證名稱，此觀諸違反道路交通管理事件
    統一裁罰基準及處理細則（裁罰基準及處理細則）第43條第
    2 項第3 款之規定，亦可明瞭。
四、經查：
  (一)按法院審理交通違規行為之聲明異議案件時，應先確定異議
    人是否確有交通違規行為事實，再決定原處分機關所適用之
    法律有無錯誤；且因異議人僅有一交通違規行為，關於其處
    罰效果之罰鍰、吊扣駕駛執照或接受道路交通安全講習，與
    該交通違規行為是否存在，均無從分離，因此，縱令異議人
    僅對於原處分機關裁處之部分處罰聲明異議，因原處分機關
    裁處之各項處罰與該交通違規行為是否存在既無從分離，法
    院自應一併審理。否則，如法院審理結果，認其交通違規行
    為不存在，僅能將原處分機關裁處中異議人異議部分予以撤
    銷改判，其餘部分則因異議人未聲明異議而告確定，將致生
    異議人無交通違規行為，卻遭受未聲明異議而告確定部分處
    罰之不合理現象。查，本件異議人於聲明異議狀內雖僅記載
    對於原處分機關裁處中之罰鍰及吊扣駕駛執照部分，聲明異
    議，惟揆諸前揭說明，本院仍應就接受道路交通安全講習部
    分，一併予以審理，合先敘明。
  (二)異議人自100 年4 月30日下午4 時30分許起至同日下午6 時
    許止，在臺南市善化區啤酒廠附近某處，飲用酒類啤酒以後
    ，駕駛前開自用小客車，在臺南市道路行駛，嗣於行經臺南
    市山上區南洲里43號前時，撞及行人吳榮標，致吳榮標受有
    頭部外傷、右肩部挫傷、右小腿2 公分撕裂傷、臉部、頭部
    擦傷、雙方肢擦傷及左下肢擦傷等傷害之事實，業據異議人
    於因前開行為涉犯服用酒類駕駛動力交通工具之公共危險案
    件（下稱刑事案件），為警詢問時供認不諱，核與證人吳榮
    標於前開刑事案件為警詢問時證述之情節相符，並有奇美醫
    療財團法人奇美醫院診斷證明書1 份附於臺灣臺南地方法院
    檢察署100 年度偵字第8008號偵查案件卷宗足稽，已經本院
    調取上開偵查案件卷宗核閱無訛。再異議人經警對其實施吐
    氣所含之酒精濃度測試檢定後，其吐氣中所含之酒精濃度為
    每公升0.33毫克，並有道路交通事故當事人酒精測定紀錄表
    1 份附於上開偵查案件卷宗足稽，亦據本院調取上開偵查案
    件卷宗核閱屬實。另異議人為警查獲以後，經警測試觀察結
    果，認異議人查獲、測試或問訊過程，意識模糊，注意力無
    法集中，有刑法第185 之3 案件測試觀察紀錄表1 份附於前
    開偵查案件卷宗足稽，可見異議人於前揭時地駕駛前開自用
    小客車，已達不能安全駕駛之程度，異議人於前揭時地，酒
    精濃度超過規定標準，應為駕駛前開自用小客車肇事，致吳
    榮標受有前開傷害之原因。從而，異議人於前揭時日，駕駛
    汽車經測試檢定酒精濃度超過標準，有處罰條例第35條第1
    項第1 款所定違規行為，因而肇事致人受傷之違規事實，堪
    以認定。
  (三)異議人於前揭時日，駕駛前開自用小客車，既有處罰條例第
    35條第1 項第1 款所定違規行為，因而肇事致人受傷之違規
    事實，依處罰條例第35條第1 項第1 款及違反道路交通管理
    事件統一裁罰基準表之規定，自應裁處吊扣其於違規當時駕
    駛車輛之駕駛執照，即小型車普通駕駛執照2 年；並依處罰
    條例第24條第1 項第1 款規定，裁處應接受道路交通安全講
    習，原處分機關於裁決書處罰主文欄僅記載「吊扣駕駛執照
    24個月，並應參加道路交通安全講習」，而未依裁罰基準及
    處理細則第43條第2 項第3 款之規定，於裁決書處罰主文欄
    記明吊扣駕駛執照之種類，尚有未洽。異議人雖以前開理由
    ，請求本院改為裁處吊扣駕駛執照1 年，惟按，異議人既駕
    駛汽車經測試檢定酒精濃度超過規定標準，因而肇事致人受
    傷，已如前述，依處罰條例第35條第1 項第1 款之規定，即
    應吊扣其駕駛執照2 年，並無得僅吊扣駕駛執照1 年之規定
    ，異議人前開請求，於法無據，不足作為減輕其因違反處罰
    條例第35條第1 項第1 款之規定，應受處罰條例第35條第1
    項第1 款所定處罰之理由，異議人前開辯解，自不足採。
五、綜上所述，異議人確有處罰條例第35條第1 項第1 款所定違
    規行為，因而肇事致人受傷之違規事實，原處分機關依處罰
    條例第35條第1 項第1 款及違反道路交通管理事件統一裁罰
    基準表、處罰條例第24條第1 項第1 款之規定，裁處吊扣其
    普通駕駛執照2 年，並應接受道路交通安全講習，固非無見
    ，惟原處分機關未依裁罰基準及處理細則第43條第2 項第3
    款之規定，於裁決書處罰主文欄記明吊扣駕駛執照之種類，
    尚有未洽。異議人之異議，雖無理由，然原處分既有前述可
    議之處，自應由本院撤銷原處分，自為裁罰如主文第2 項所
    示，以期適法。
七、應依道路交通管理處罰條例第87條第2 項，道路交通事件處
    理辦法第19條，裁定如主文。
中    華    民    國  100     年    11    月    30    日
                       交通法庭  法  官  伍逸康
以上正本證明與原本無異。
如不服本裁定，應於送達後5日內，向本院提出抗告狀。
                                書記官   謝竣閎
中    華    民    國   100    年    11    月    30    日